Inventaris van het archief van de Directie Arbeidsverhoudingen van het Ministerie van Sociale Zaken en Werkgelegenheid, (1983) 1995 - 2001 ( 2004)
Nationaal Archief, Den Haag
Ministerie van Sociale Zaken en Werkgelegenheid: Directie Arbeidsverhoudingen en taakvoorganger
SZW / Arbeidsverhoudingen
1983-2004
merendeel 1995-2001
S55
25.00 meter; 657 inventarisnummers.
Normale geschreven, getypte en gedrukte documenten, geen bijzondere handschriften.
Nationaal Archief, Den Haag
Sociale Zaken en Werkgelegenheid, Directoraat-Generaal Algemene Beleidsaangelegenheden, Directie Arbeidsverhoudingen, 1968-1994
Sociale Zaken en Werkgelegenheid, Algemene Leiding, Directie Arbeidsverhoudingen, 1995-2001
Sociale Zaken en Werkgelegenheid, Directoraat-Generaal Arbeidsverhoudingen en Internationale Betrekkingen, Directie Arbeidsverhoudingen, 2002-2008
Normale geschreven en getypte documenten, geen bijzondere handschriften. In dit archief zijn diskettes, foto’s en audio-materiaal aangetroffen.
Archiefvorming
Geschiedenis van de archiefvormer
De Directie Arbeidsverhoudingen werd op 1 september 1968 ingesteld en ressorteerde onder het Directoraat-Generaal Algemene Beleidsaangelegenheden (ABA/AV), 1968-1994. De directie werd toen verantwoordelijk voor:De directie werd toen verantwoordelijk voor:
het behartigen van het arbeidsvoorwaardenbeleid in de markt- en collectieve sector
het behandelen van rechtspositionele en andere specifieke vraagstukken op het terrein van de arbeidsverhoudingen; verrichten van werkzaamheden op het gebied van de (on-)gelijke behandeling van mannen en vrouwen, alsmede andere (non-)discriminatie bij de arbeid
het ontwikkelen van het externe beleid betreffende medezeggenschap en overlegstructuren.
Met ingang van 1 januari 1995 werd het Ministerie Sociale Zaken en Werkgelegenheid ingrijpend gereorganiseerd, waarbij het departement werd onderverdeeld in zogenaamde beleidsdirecties, facetdirecties en ondersteunende directies.
De Directie Arbeidsverhoudingen (AV) werd als beleidsdirectie ingesteld per 1 januari 1995 en was verantwoordelijk voor:
het arbeidsvoorwaardenbeleid
het systeem van arbeidsvoorwaardenvorming, de institutionele vormgeving van arbeidsverhoudingen en de advies- en overlegstructuren
een basisniveau van bescherming en ordening voor werknemers op rechtspositioneel gebied en op bedrijfsorganisatorisch gebied met het accent op de organisatie en inhoud van de arbeid
rechtspositionele aspecten met betrekking tot arbeid en inkomen, waaronder flexibilisering en deeltijdarbeid
de gelijkberechtiging en emancipatie in arbeid en inkomen
de medezeggenschap van werknemers
de arbeids- en rusttijden en werktijdverkorting
het adviseren en informeren over ontslagtaken
het beleid met betrekking tot de publiekrechtelijke bedrijfsorganisatie.
De Directie Arbeidsverhoudingen (1995-2001) bestond uit de volgende onderdelen:
Bureau Bedrijfsvoering (AV/BB)
Afdeling Arbeidsvoorwaardenvorming en Medezeggenschap (AV/A&M)
Afdeling Rechtspositionele Vraagstukken (AV/RV)
Het Bureau Bedrijfsvoering (AV/BB) was verantwoordelijk voor alle interne bedrijfsvoeringsprocessen, waaronder werd verstaan de management-, administratieve, secretariële, personele en financiële ondersteuning, automatisering, informatievoorziening, archivering en huisvesting.
De Afdeling Arbeidsvoorwaardenvorming en Medezeggenschap (AV/A&M) was verantwoordelijk voor het beleid met betrekking tot:
het onderhouden en ontwikkelen van de overlegstructuur met de sociale partners op centraal en decentraal niveau
de ordening in de arbeidsverhoudingen en arbeidsvoorwaardenvorming, bijvoorbeeld de Wet collectieve arbeidsovereenkomst (CAO) en de Wet algemeen verbindendverklaring van CAO bepalingen (AW)
de medezeggenschapsstructuur voor werknemers, onder andere de Wet op de ondernemingsraden (WOR)
de publiekrechtelijke bedrijfsorganisatie
de arbeids- en rusttijden.
De Afdeling Rechtspositionele Vraagstukken (AV/RV) was verantwoordelijk voor het beleid met betrekking tot:
het ontwikkelen en in stand houden van een basisniveau van bescherming en ordening voor werknemers op rechtspositioneel en op bedrijfsorganisatorisch gebied met het accent op de organisatie en inhoud van de arbeid
rechtspositionele aspecten met betrekking tot arbeid en inkomen, waaronder ontslagrecht, flexibilisering en deeltijdarbeid
de gelijkberechtiging en emancipatie in arbeid, zorg en inkomen
het adviseren en informeren over ontslagtaken (BBA 1945).
Per 1 januari 2002 werd het Ministerie van Sociale Zaken wederom gereorganiseerd en de Directie Arbeidsverhoudingen opgeheven. De taken werden overgenomen door de gelijknamige nieuwe Directie Arbeidsverhoudingen ressorterend onder het Directoraat-Generaal Arbeidsverhoudingen en Internationale Betrekkingen (AVIB/AV), 2002-2008. Deze directie werd met ingang van 1 januari 2009 opgevolgd door de Directie Arbeidsverhoudingen van het Directoraat-Generaal Werk.
Geschiedenis van het archiefbeheer
Het archief van de Directie Arbeidsverhoudingen is niet compleet. Bij een aantal series zijn alleen de laatste delen aanwezig. De voorgaande delen zitten vermoedelijk in het archief van de taakvoorganger. Het grootste deel van het archief is in het verleden door de zorgdrager geselecteerd. Tussen de bij de CAS ter bewerking aangeboden archiefbescheiden bevonden zich slechts acht dozen met voor vernietiging aangewezen dossiers.
Het archief van de Directie Arbeidsverhoudingen bevat enkele dossiers die zijn aangevangen en afgerond door de taakvoorganger de Directie Arbeidsverhoudingen van het Directoraat-Generaal Algemene Beleidsaangelegenheden. Tevens zijn er dossiers aangetroffen die zijn die zijn gevormd door de beleidsdirectie Sociale Verzekeringen. Deze laatste dossiers, met een omvang van 5,5 meter, zijn afgescheiden en opgenomen in het archief Directie Sociale Verzekeringen, 1990-2001.
De verwerving van het archief
Het archief is krachtens bepalingen van de Archiefwet overgebracht.
Inhoud en structuur van het archief
2.15
Selectie en vernietiging
Voor de vernietiging van dossiers is gebruik gemaakt van de volgende selectielijsten:
Selectielijst voor de neerslag van de handelingen van de minister van Sociale Zaken en Werkgelegenheid en de onder hem ressorterende actoren op het beleidsterrein Arbeidsverhoudingen over de periode 1945-1994. Deze lijst is gepubliceerd in de Staatscourant van 11 april 2002, nr. 70 / p. 14. De lijst is gerectificeerd in de Staatscourant van 25 februari 2003, nr. 39 / p. 24, waardoor de periode is gewijzigd in 1945 - heden.
Selectielijst voor de neerslag van de handelingen van de minister van Sociale Zaken en Werkgelegenheid op het beleidsterrein Inkomens- en arbeidsvoorwaardenbeleid over de periode 1940-1994. Deze lijst is gepubliceerd in de Staatscourant 1999, nr. 44 / p. 15. De lijst is geactualiseerd door de publicatie van de Selectielijst voor de neerslag van de handelingen van de minister van Sociale Zaken en Werkgelegenheid en de onder hem ressorterende actoren op het beleidsterrein Inkomens- en arbeidsvoorwaardenbeleid over de periode vanaf 1945. Deze lijst is gepubliceerd in de Staatscourant van 16 februari 2007, nr. 34 / p. 11.
Selectielijst voor de neerslag van de handelingen van de minister van Sociale Zaken en Werkgelegenheid, het College van Toezicht Sociale Verzekeringen en rechtsvoorgangers en de overige onder de minister ressorterende actoren op het beleidsterrein Sociale Verzekeringen over de periode 1940-1997. Deze lijst is gepubliceerd in de Staatscourant van 7 mei 2002, nr. 86 / p. 11 en gerectificeerd in de Staatscourant van 27 mei 2003, nr. 101 / p. 12. De lijst is geactualiseerd door de publicatie van de Selectielijst voor de neerslag van de handelingen van de minister van Sociale Zaken en Werkgelegenheid de onder hem ressorterende actoren op het beleidsterrein Sociale Verzekeringen over de periode [1940] 1997-2003' gepubliceerd in de Staatscourant van 12 januari 2006, nr. 9 / p. 12.
Selectielijst voor de neerslag van de handelingen van de Minister van Sociale Zaken en Werkgelegenheid en de onder hem ressorterende actoren met betrekking tot de Sociaal-Economische Raad over de periode 1970-heden. Deze lijst is gepubliceerd in de Staatscourant van 23 juli 2003, nr. 139/p. 17.
Selectielijst voor de neerslag van de handelingen van de Minister van Sociale Zaken en Werkgelegenheid en de onder hem ressorterende actoren op het beleidsterrein Emancipatie en gelijke behandeling over de periode vanaf 1965. Deze lijst is gepubliceerd in de Staatscourant van 5 december 2003, nr. 236 / p. 13.
Selectielijst voor de neerslag van de handelingen van de minister van Sociale Zaken en Werkgelegenheid en de onder hem ressorterende actoren op het beleidsterrein Overheidsinformatievoorziening over de periode 1945-1999. Deze lijst is gepubliceerd in de Staatscourant van 20 oktober 2003, nr. 202 / p. 12.
Selectielijst voor de neerslag van de handelingen van de minister van Sociale Zaken en Werkgelegenheid en de onder hem ressorterende actoren op het beleidsterrein Organisatie van de Rijksoverheid over de periode 1945-1999. Deze lijst is gepubliceerd in de Staatscourant van 16 december 2005, nr. 245/p. 25 en geactualiseerd in de Staatscourant van 14 juni 2007, nr. 112/p. 10.
Selectielijst voor de neerslag van de handelingen van de minister van Sociale Zaken en Werkgelegenheid en de onder hem ressorterende actoren op het beleidsterrein Rijksbegroting over de periode 1945-2000. Deze lijst is gepubliceerd in de Staatscourant van 31 maart 2005, nr. 62 / p. 34,
Selectielijst voor de neerslag van de handelingen van de minister van Sociale Zaken en Werkgelegenheid en de onder hem ressorterende actoren op het beleidsterrein Rijkshuisvesting over de periode vanaf 1945. Deze lijst is gepubliceerd in de Staatscourant van 26 juli 2007, nr. 142 / p. 6.
De omvang van dit archief bedroeg vóór de bewerking 59,3 meter. In totaal kwam 27,6 meter voor bewaring en overbrenging en 16,1 meter (ongecomprimeerd) voor vernietiging in aanmerking.
Ordening van het archief
Voor dit bestand is een klassiek+ inventaris vervaardigd. De indeling van de toegang is gebaseerd op de taken van de Directie Arbeidsverhoudingen.
Aanwijzingen voor de gebruiker
Openbaarheidsbeperkingen
Deels openbaar, deels beperkt openbaar (A) [betreft inv.nr. 211.
Materiële beperkingen
Een aantal stukken van dit archief verkeert in een slechte materiële staat, waardoor raadpleging niet mogelijk is. Dit is bij de beschrijving van deze stukken aangegeven met de opmerking: Niet raadpleegbaar.
Aanvraaginstructie
Openbare archiefstukken kunnen online worden aangevraagd en gereserveerd. U kunt dit ook via de terminals in de studiezaal van het Nationaal Archief doen. Om te kunnen reserveren dient u de volgende stappen te volgen:
U maakt een profiel aan op www.gahetna.nl, en logt vervolgens in
Via de archiefinventaris (alleen de beschrijvingen met rode nummers) selecteert u het gewenste archiefstuk door op de knop 'Reserveren' te klikken
In het volgende scherm geeft u aan op welke dag u het archiefstuk wilt inzien
Indien u zich bevindt in de studiezaal en een tafelnummer heeft ontvangen kunt u dit nummer vermelden. Als u geen tafelnummer heeft kunt u tafelnummer 777 laten staan
Vervolgens bevestigt u uw reservering door deze te versturen.
Verwant materiaal
Beschikbaarheid van kopieën
De inventarisnummers van dit archief zijn niet in kopievorm beschikbaar.
Verwante archieven
Op het Nationaal Archief berusten de volgende verwante archieven:
Ministerie van Sociale Zaken en werkgelegenheid: Afdeling Arbeid II/(Hoofd)afdeling Arbeidsverhoudingen, (1937) 1946-1967, toegangsnummer: 2.15.73
Ministerie van Sociale Zaken en Werkgelegenheid: Directoraat-Generaal voor Algemene Beleidsaangelegenheden, (1921) 1964-1979, toegangsnummer: 2.15.45
Ministerie van Sociale Zaken en Werkgelegenheid: Directoraat-Generaal voor Algemene Beleidsaangelegenheden en daaronder ressorterende diensten en commissies, (1950) 1980-1994 (1996), toegangsnummer: 2.15.47
Beschrijving van de series en archiefbestanddelen
- Arbeidsverhoudingen., 1
  - Organisatie., 1.1
    - Stukken betreffende het voorbereiden van een voorstel tot herinrichting van de Directie Arbeidsverhoudingen., 1994; 1; pak
    - Stukken betreffende het opstellen van de jaarplannen van de Directie Arbeidsverhoudingen., 1994 - 2001; 2-8
      - Jaarplan 1995,1994 - 1995, 2; pak
      - Jaarplannen 1995 en 1996,1995 - 1996, 3; pak
      - Jaarplan 1998,1997 - 1998, 4; pak
      - Jaarplan 1999.1999, 5-6
        - 1999 jan., 5; pak
        - 1999 feb. - mrt., 6; omslag
      - Jaarplan 2000,2000, 7; pak
      - Jaarplan 2001,2001, 8; stuk
    - Stukken betreffende het opstellen van de jaarverantwoording van de Directie Arbeidsverhoudingen., 1996 - 1997; 9-10
      - Jaarverantwoording 1995,1996, 9; omslag
      - Jaarverantwoording 1996,1997, 10; omslag
    - Stukken betreffende het doen van begrotingsvoorstellen voor 1997., 1996 - 1998; 11; pak
    - Stukken betreffende het adviseren van andere directies inzake de concept-jaarplannen., 1996 - 2000; 12-14
      - Jaarplan 1997,1996 - 1997, 12; omslag
      - Jaarplan 1998,1998 - 1999, 13; pak
      - Jaarplan 2000,1999 - 2000, 14; omslag
    - Stukken betreffende het leveren van een bijdrage aan het Millennium-masterplan en het Handboek Millennium Overgang van het ministerie, alsmede het nemen van maatregelen om mogelijk te maken dat vervroegde uittreders worden ingezet voor het oplossen van het millenniumprobleem., 1997 - 1999; 15; pak
    - Stukken betreffende het opstellen van het Besluit houdende regels voor de subsidiëring van projecten ter verbetering van de kwaliteit van arbeidsverhoudingen., 1998; 16; omslag
    - Stukken betreffende het opstellen van het Handboek subsidieregelingen arbeidsverhoudingen., 1998; 17; omslag
    - Stukken betreffende het opstellen van de inleidende speech van staatssecretaris Verstand bij de behandeling van de begroting van Sociale Zaken en Werkgelegenheid., 2000; 18; omslag
    - Stukken betreffende het opstellen van het Organisatie-, mandaat- en volmachtbesluit Directie Arbeidsverhoudingen 2000., 19; omslag
    - Stukken betreffende het mede voorbereiden van de ontwerp-begroting voor 2001, alsmede het beantwoorden van Kamervragen inzake de representativiteit van de sociale partners in Nederland naar aanleiding van de ontwerp-begroting., 2000 - 2001; 20; pak
  - Taak., 1.2
    - Beleidsvoorbereiding., 1.2.1
      - Stukken betreffende het leveren van bijdragen aan de totstandkoming van de Sociale Nota 1996., 1995; 21; omslag
      - Stukken betreffende het bepalen van een departementaal standpunt inzake de toelaatbaarheid van beschermingsconstructies voor bedrijven., 1995 - 1996; 22; omslag
      - Stukken betreffende het tot stand komen van beleid inzake de Samalo-subsidie., 1995 - 1997; 23; pak
        Samalo betekent Samenvatting Allocatie Methodieken.
      - Stukken betreffende het opstellen van nota's inzake het Midden- en Kleinbedrijf., 1995 - 1999; 24-25
        - De werkgelegenheid in het Midden- en Kleinbedrijf, alsmede reacties van belangenorganisaties,1995, 24; pak
        - Het tot stand komen van de discussienota Midden- en Klein Bedrijf,1995 - 1999, 25; pak
      - Stukken betreffende het beantwoorden van Kamervragen inzake aangelegenheden betreffende de arbeidsverhoudingen en de sociale zekerheid., 1995 - 2000; 26-37
        - 1995, 26; pak
        - Deel 1a,1996, 27; pak
        - Deel 1b,1996, 28; pak
        - 1997, 29; pak
        - Deel 1a,1998, 30; pak
        - Deel 1b,1998, 31; pak
        - Deel 1a,1999, 32; pak
        - Deel 1b,1999, 33; pak
        - Deel 2,1999, 34; pak
        - Deel 3,1999, 35; pak
        - Deel 1,2000, 36; pak
        - Deel 2,2000, 37; pak
        - 2001, 656; pak
      - Stukken betreffende het bepalen van een departementaal standpunt inzake de voortgangsrapportage van de minister van Landbouw, Natuurbeheer en Visserij over de herstructurering van de glastuinbouw., 1996; 38; omslag
      - Stukken betreffende het voorbereiden van het beleid inzake Corporate Governance in het bedrijfsleven., 1996 - 1999; 39-40
        - 1996 - 1998, 39; pak
        - 1999, 40; pak
      - Stukken betreffende het informeren van de minister inzake de voorgestelde vrijstellingsregeling voor werkgevers met betrekking tot aansluiting bij een arbodienst., 1997; 41; omslag
      - Stukken betreffende het tot stand komen van beleid inzake telewerken., 1997 - 1998; 42-43
        - Deel 1a,1997 - 1998, 42; pak
        - Deel 1b,1998, 43; pak
      - Stukken betreffende het informeren van de Tweede Kamer over het voorlopige kabinetsstandpunt inzake het eindrapport van de Werkgroep Concurrentiebeding van het project Marktwerking, Deregulering en Wetgevingskwaliteit, alsmede het vragen van advies aan de Stichting van de Arbeid over dit rapport., 1997 - 1999; 44; omslag
      - Stukken betreffende het prioriteren van beleidsonderwerpen, alsmede een plan van aanpak inzake het maken van beleidsanalyses., 1997 - 1999; 45; pak
      - Stukken betreffende het voorbereiden van een departementaal standpunt inzake het eindrapport van de Werkgroep Modernisering Faillissementswet van het project Marktwerking, Deregulering en Wetgevingskwaliteit., 1997 - 1999; 46; pak
      - Stukken betreffende het voorbereiden van het beleid inzake arbeid door vrouwen., 1997 - 1999; 47; pak
      - Stukken betreffende het mede vaststellen van het Nationaal Actieplan Elektronische Snelweg., 1998; 48; omslag
      - Stukken betreffende het voorbereiden van het beleid als gevolg van de kabinetswisseling in 1998., 49-50
        - Deel 1a,1998, 49; pak
        - Deel 1b,1998, 50; pak
      - Stukken betreffende het leveren van een bijdrage aan het Nationaal Actieplan Werkgelegenheid (NAP) en het vragen om reacties van de sociale partners., 1999 - 2001; 51-52
        - NAP 1999,1999, 51; omslag
        - NAP 2000 en NAP 2001,2000 - 2001, 52; omslag
      - Stukken betreffende het voorbereiden van de bezwaren van de minister tegen het voorstel van de minister van Economische Zaken tot verzelfstandiging van de Nederlandse Mededingingsautoriteit., 1999 - 2003; 53; pak
      - Stukken betreffende het voorbereiden van een departementaal standpunt inzake het rapport Doorgroei van arbeidsparticipatie van de Wetenschappelijke Raad voor het Regeringsbeleid., 2000; 54; omslag
    - Wet- en regelgeving., 1.2.2
      - Stukken betreffende het voorbereiden van diverse wetsvoorstellen, alsmede het informeren van de Tweede Kamer over deze wetsvoorstellen, tevens het laten medeondertekenen van wetsvoorstellen door de staatssecretaris., 1995 - 2001; 55-61
        - Deel 1a,1995 - 1996, 55; pak
        - Deel 1b,1996, 56; pak
        - Deel 2,1997, 57; omslag
        - Deel 3a,1998, 58; pak
        - Deel 3b,1998, 59; pak
        - Deel 4a,2001, 60; pak
        - Deel 4b,2001, 61; omslag
      - Stukken betreffende het voorbereiden van het beleid inzake het toekennen van het vergezelrecht aan ondernemingsraden tijdens milieuinspecties., 1997 - 1999; 62; omslag
      - Stukken betreffende het bepalen van een departementaal standpunt inzake de herziening van de Faillissementswet met het oog op het behoud van de werkgelegenheid., 2000; 63; pak
    - Onderzoek naar de Arbeidsverhoudingen., 1.2.3
      - Stukken betreffende het bepalen van standpunten inzake diverse rapporten van onderzoeken op het gebied van arbeidsverhoudingen., 1995 - 2001; 64-74
        Een aantal rapporten ontbreken.
        - 1995 - 1997 - Rapport 'Geschikt en gewogen' - Inspectierapport I-SZW - Eindrapportage Flexibiliseringsonderzoek - OSA-rapport 'Globalisering en de kwartaire sector' - Trendrapport: Aanbod van Arbeid - Onderzoeksrapporten op het terrein van Arbeid en Zorg - Rapport Winst met Arbozorg,1995 - 1997, 64; pak
        - 1998 deel 1a - Rapportage Helpdesk Gezondheid, Werk en Verzekeringen - AI rapportage: De onderkant van de arbeidsmarkt in 1998 - Rapport employability - Eindrapport 'overleg over arbeidsomstandigheden: de agrariërs een zorg?' - Trendrapport Medezeggenschap,1998, 65; pak
          Bevat tevens stukken betreffende het doorsturen van het rapport getiteld De onderkant van de arbeidsmarkt in 1998 aan de Tweede Kamer.
        - 1998 deel 1b - RKM-rapportage inzake 'Arbeidsproductiviteit en MKB' - Trendrapport 97/98 NIATNO DF-programma Arbeid - Rapport Najaarsrapportage COA-afspraken 1998 - MBK-Nederland - Ontwikkelingen Arbeidsvoorwaarden - Rapportage decentraal overleg - Rapport 'The formal position of atypical workers in the European Union' - Trendrapport Medezeggenschap 1998 - Eindrapport project strategie arbeidsverhoudingen,1998, 66; pak
        - 1999 deel 1a - MKB-Nederland nota: Decentraal opdrachtgeverschap sociale verzekeringen: regiefunctie voor de branches - Nota: Panelonderzoek onder ondernemers in het MKB - Nota Doorwerking programma's - Rapportage 2e kwartaal Bureau Produktie - Onderzoeksrapport: 'De prijs die ik betaal' - Rapport Arbeidsvoorwaarden ontwikkeling in 1998 - The European Social Charter The Netherlands Twelfth Report - Onderzoeksrapporten O&O-fondsen: Verspreiding,1999, 67; pak
        - 1999 deel 1b - Rapport: 'grenzen aan de leeftijd' - Rapport 'ZZP'er: ondernemer of werknemer; discussienota over het ondernemersbegrip' - Rapport 'Notitie Arbeidsvoorwaarden 2000' resultaten panelonderzoek onder MKB-ondernemers' - Rapport 'Zorgen voor vernieuwing'; innovatie in de zorg - Studie 29: 'Naar andere tijden? Tijdsbesteding en tijdsordening in Nederland 1975-1995' - Rapportage 'De onderkant van de arbeidsmarkt in 1999' - Eindrapportage Doorlichting van autonome regelgeving van bedrijfslichamen - SER',1999, 68; pak
        - 2000 deel 1a - Rapport: De Nederlandse Verzorgingsstaat - Eindrapport: Programma ZZP - Eindrapport Onderzoek Evaluatie Wet op het Ouderschapsverlof - Publicatie AI-onderzoek naar beloningsverschillen tussen mannen en vrouwen en tussen allochtonen en autochtonen,2000, 69; pak
        - 2000 deel 1b - Rapportage AI 'Telewerken in 1998' - Samenvatting Proefschrift 'Strategische Arbeidsvoorwaardenvorming' - Rapport AI 'Werktijdverkorting (WTV)' - Rapportage 'ATW Experiment Scheepsreparatiebedrijven' - Rapport Arbeid en Zorg in COA's - Rapport: In goede banen 'Een aanpak van de knelpunten op de arbeidsmarkt en sectoranalyse',2000, 70; pak
        - 2000 deel 2 - Eindrapport 'Beëindiging van de arbeidsrelaties in de praktijk' - Rapport Adviescommissie Schippersinternaten 'Het schip, het Kind en de Rekening' - Rapport: De ideale Manager - Eindrapport: Evenwicht in kennis, kunde en gedrag - Rapport: Werk- en rusttijden assistent-geneeskundigen - Voorjaarsrapportage COA afspraken 2000 - MKB-rapport: Een reus met groeipijnen - Eindrapport: E-commerce en de factor arbeid - Rapportage 'De positie van voltijders en deeltijders in het bedrijfsleven en bij de overheid',2000, 71; pak
        - 2001 deel 1 - Eindrapport Programma 'Combinaties van werk en uitkering' - Rapport 'Gender Impact Assessment and the Employment Strategy: the case of the Netherlands' - Rapport 'Monitor medezeggenschap analyse bestaande bronnen tot oktober 2000' - Signalementsrapport 2001 ('Levensloop en gezin' en 'Experts over het gezin') - Meerjarenbeleidsplan Emancipatie - Signalementsrapport 'Gezin: beeld en werkelijkheid',2001, 72; pak
        - 2001 deel 2a - Discussienota 'Vernieuwd ondernemen in de 21e eeuw' - Voorjaarsrapportage COA afspraken 2001 - Nota van bevindingen: Stimulering MKB en ondernemerschap - Eindrapport van het onderzoek evaluatie Wet op de Medische Keuringen,2001, 73; pak
        - 2001 deel 2b - Eindrapport van het onderzoek Secundaire Analyse ATW-gegevens - Eindrapport: Coördinatie gemeentelijk SZW-beleid - Rapportage P-volume gegevens SZW en Formatiebeheer SZW,2001, 74; omslag
      - Stukken betreffende het uitvoeren van de beleidsplanning en het doen van onderzoek inzake de arbeidsverhoudingen in Nederland., 1995 - 2001; 75-78
        - Deel 1,1995 - 1998, 75; pak
        - Deel 2,2000, 76; pak